【裁判字號】    90,交訴,218
【裁判日期】    900705
【裁判案由】    公共危險等
【裁判全文】
臺灣臺南地方法院刑事判決                          九十年度交訴字第二一八號
    公  訴  人  臺灣台南地方法院檢察署檢察官
    被      告  乙○○
右列被告乙○○因公共危險等案件，經檢察官提起公訴（九十年度偵字第五四八一號
），本院判決如左：
    主  文
乙○○因過失傷害人，處有期徒刑肆月。又駕駛動力交通工具肇事，致人受傷而逃逸
，處有期徒刑壹年捌月。應執行有期徒刑壹年拾月。
    事  實
一、乙○○於民國（下同）九十年四月十八日下午十時二十分許，駕駛ＮＩＷ─三六
    五號重機車，沿台南縣永康市○○路北往南方向行駛，途經同路陸橋上時，理應
    注意車輛行駛時，駕駛人應注意車前狀況......，隨時採取必要之安全措施。而
    依當時情形，又無不能注意之情事，竟疏於注意，遂於通過陸橋時，自後追撞甲
    ○○所騎乘之腳踏車，致甲○○人車倒地後，受有頭部外傷等傷害。乙○○不僅
    未停車察看，反因畏懼而加速逃逸。
二、案經甲○○訴由台南縣警察局永康分局報請臺灣臺南地方法院檢察署檢察官偵查
    起訴。
    理  由
一、訊據被告乙○○就於右開時、地發生車禍肇事致告訴人甲○○受傷進而逃逸之事
    實除辯稱係事故發生害怕而回家找大人來處理外餘均坦供在卷，並據被告於警訊
    及偵查中自白不諱，核與告訴人指訴之情節相符，並有道路交通事故調查報告表
    、照片及診斷證明書各乙份附卷可稽。按車輛行駛時，駕駛人應注意車前狀況及
    兩車併行間隔，隨時採取必要之安全措施。道路交通安全規則第九十四條第三項
    定有明文。被告駕車自應注意上述道路交通安全規定，且依當時路狀，又無不能
    注意之情形，竟疏不注意為之，以致肇事，致告訴人受傷，被告應有過失，且其
    警訊、偵查中均未提及係要找大人處理，事後所辯應屬卸責之詞，不足為採。且
    被告過失駕駛行為，核與告訴人之受傷間，具有相當因果關係，是其過失傷害及
    肇事逃逸等犯行堪予認定。
二、核被告乙○○所為係犯刑法第二百八十四條第一項前段及同法第一百八十五條之
    四之罪。又被告所犯上開兩罪間，犯罪各別，罪名不同，應分論併罰。本院爰審
    酌被告犯罪之動機、目的、手段、其品性及智識程度、犯罪所生之危害非輕、犯
    罪後尚未賠償告訴人，及駕車肇事後，竟未下車查看有無被害人受傷，亦不顧及
    被害人可能因未及時送醫而加重傷亡，心態嚴重可議等一切情狀，分別量處如主
    文所示之刑，並定應執行刑，以示懲儆。
據上論斷，應依刑事訴訟法第二百九十九條第一項前段、刑法第一百八十五條之四、
第二百八十四條第一項前段、第五十一條第五款、罰金罰鍰提高標準條例第一條前段
，判決如主文。
本案經檢察官盧駿道到庭執行職務
中    華    民    國      九十    年      七      月        五        日
                              臺灣臺南地方法院交通法庭
                                      法  官  何  清  池
右正本證明與原本無異。
如不服本判決，應於判決送達後十日內向本院提出上訴狀( 應附繕本 )。
                                      書記官  林  木  村
中    華    民    國      九十      年      七      月        六        日
附錄本案論罪科刑法條全文：
中華民國刑法第一百八十五條之四：
駕駛動力交通工具肇事，致人死傷而逃逸者，處六月以上五年以下有期徒刑。
中華民國刑法第二百八十四條第一項：
 (過失傷害罪)
因過失傷害人者，處六月以下有期徒刑、拘役或五百元以下罰金，致重傷者，處一年
以下有期徒刑、拘役或五百元以下罰金。


司法院資訊處製作；財團法人民間司法改革基金會備份。
